【裁判字號】    97,訴,4843
【裁判日期】    970731
【裁判案由】    清償借款
【裁判全文】
臺灣臺北地方法院民事判決              97年度訴字第4843號
原      告   花旗（台灣）商業銀行股份有限公司
法定代理人   甲○○
訴訟代理人   戊○○
             乙○○
被      告   亞鋐工程有限公司
兼法定代理人 丙○○
被      告   丁○○
上列當事人間請求清償借款事件，本院於中華民國97年7月31日
言詞辯論終結，判決如下：
    主      文
被告應連帶給付原告新台幣柒拾肆萬捌仟柒佰柒拾伍元，及自民
國九十七年二月八日起至清償日止，按年息百分之八點○四二計
算之利息，暨自民國九十七年三月八日起至清償日止，其逾期在
六個月以內者，按上開利率百分之十，逾期超過六個月以上者，
按上開利率百分之二十計算之違約金。
訴訟費用由被告連帶負擔。
    事實及理由
一、依兩造約定書第9條約定，當事人雙方如因本債務涉訟時，
    合意以原告公司總行所在地之法院為第一審管轄法院，本院
    自有管轄權。
二、原告起訴主張：
    被告亞鋐公司於民國（下同）93年8月31日邀同其餘被告丙
    ○○、丁○○為連帶保證人向原告借款新台幣（下同）200
    萬元，借款期限至98年9月8日止、共分60期，按期平均攤還
    本息，利息按原告公告之基準利率加碼年息3.91%機動計算
    ，嗣依基準利率變動而調整，並自調整日起按調整後之利率
    機動計算。並約定被告如遲延履約時，除依上開利率計息外
    ，逾期在6個月以內者，按上開利率10%加付違約金，逾期超
    過6個月以上者，超過部分，按上開利率之20%加付違約金。
    又借款人如有約定書第5條所列各款之情事者，即喪失期限
    之利益，債務視為全部到期。詎料，被告亞鋐公司自97年2
    月8日起，即未依約清償借款，尚積欠本金共748,775元及其
    利息、違約金迄未清償。依上開規定，本債務視為全部到期
    ，爰依消費借貸及連帶保證契約之法律關係，訴請被告連帶
    返還借款等語。並聲明如主文所示。
三、被告則辯以：其經濟有困難無法還款等語，並聲明：原告之
    訴駁回。
四、本件原告主張之事實，業據其提出借據、保證書、約定書、
    還款查詢、放款牌告利率變動紀錄表等為證，被告亞鋐公司
    、丙○○、丁○○既不否認尚積欠原告上開金額，即應負償
    還之責。
五、從而，原告依消費借貸及連帶保證契約之法律關係，請求被
    告連帶給付如主文第1項所示之本金及利息、違約金為有理
    由，應予准許。
六、據上論結，本件原告之訴為有理由，依民事訴訟法第85 條
    第2項，判決如主文。
中    華    民    國    97    年    7     月    31    日
                  民事第五庭    法  官  蔡如琪
以上正本係照原本作成
如對本判決上訴，須於判決送達後20日內向本院提出上訴狀
中    華    民    國    97    年    7     月    31    日
                                書記官  林孔華


司法院資訊處製作；財團法人民間司法改革基金會備份。
